【裁判字號】    94,訴,2345
【裁判日期】    950110
【裁判案由】    毒品危害防制條例
【裁判全文】
臺灣高雄地方法院刑事判決              94年度訴字第2345號
公  訴  人  臺灣高雄地方法院檢察署檢察官
被      告  甲○○
上列被告因毒品危害防制條例案件，經檢察官提起公訴（94年度
毒偵字第5055號）及移送併辦（94年度毒偵字第8638號），被告
於本院準備程序進行中，就被訴及移送併辦部分之事實，均為有
罪之陳述，經本院告知簡式審判程序意旨，並聽取公訴人及被告
之意見後，本院合議庭裁定由受命法官獨任進行簡式審判程序審
理，本院判決如下：
    主  文
甲○○連續施用第一級毒品，累犯，處有期徒刑壹年。扣案之第
一級毒品海洛因貳包（均含空包裝袋。其中壹包淨重零點壹玖公
克、空包裝重零點壹捌公克；餘壹包淨重零點零伍公克、空包裝
重零點壹玖公克）均沒收銷燬之。
    事  實
一、甲○○前因恐嚇取財案件，經本院於民國91年9 月30日以91
    年度易字第2895號判處有期徒刑10月。又因施用毒品案件，
    經本院於92年5 月28日以92年度訴字第972 號判處有期徒刑
    10月，二罪接續執行，於93年11月23日縮短刑期執行完畢。
    復因施用毒品案件，經本院以92年度毒聲字第11421 號裁定
    令入戒治處所施以強制戒治，嗣因裁定停止戒治，於92年8
    月27日釋放出所，並於93年4 月8 日保護管束期間屆滿，強
    制戒治執行完畢。詎徐坤安猶未戒除毒癮，復基於施用第一
    級毒品海洛因之概括犯意，自94年5 月28日上午7 時許起，
    至94年9 月23日中午12時止，在高雄縣岡山鎮○○街28號住
    處，以摻入香煙內點燃吸食或針筒注射等方式，施用第一級
    毒品海洛因多次。嗣先後於94年5 月29日下午7 時許及94年
    9 月24日下午4 時20分許，在上址住處為警查獲，並分別扣
    得第一級毒品海洛因各1 包（毛重分別為0.4 公克、0.2 公
    克）。
二、案經高雄縣政府警察局岡山分局報請臺灣高雄地方法院檢察
    署檢察官偵查起訴及移送併辦。
    理  由
一、本件被告甲○○所犯為死刑、無期徒刑、最輕本刑為3 年以
    上有期徒刑以外之罪，被告於本院準備程序進行中，就被訴
    及移送併辦部分事實，均為有罪之陳述，經受命法官告知簡
    式審判程序之旨，並聽取公訴人及被告意見後，本院合議庭
    認宜進行簡式審判程序，爰依刑事訴訟法第273 條之1 第1
    項裁定由受命法官獨任進行簡式審判程序，合先敘明。
二、前揭犯罪事實，迭據被告甲○○於警詢、偵訊及本院審理時
    坦認不諱（見第757 號警卷第3 頁、第32618 號警卷第9 頁
    、第5055號偵卷第8 頁、第8368號偵卷第16頁、本院卷第26
    、63、72、81頁），並有高雄縣政府警察局岡山分局（下稱
    岡山分局）製作之扣押筆錄、扣押物品目錄表、扣押物品收
    據各2 份及照片8 幀附卷可稽（見第757 號警卷第7 至10、
    20、21頁、第32618 號警卷第11至14、20、21頁）。且被告
    先後為警查獲時，分別經採集其尿液送請臺灣檢驗科技股份
    有限公司檢驗結果，均呈嗎啡（即海洛因進入人體後之代謝
    物）陽性反應，此有該公司出具之濫用藥物尿液檢驗報告、
    岡山分局製作之尿液採證檢驗對照表各2 份在卷可參（檢體
    編號分別為：岡壽806 、岡峰704 。見第757 號警卷第13頁
    、第32618 號警卷第18頁、第5055號偵卷第19頁、第8368號
    偵卷第28頁），是被告前開自白核與卷證相符，足堪採信。
    本件事證明確，被告犯行洵堪認定，應予依法論科。
三、按海洛因係毒品危害防制條例第2 條第2 項第1 款所定之第
    一級毒品。核被告甲○○所為，係犯同條例第10條第1 項之
    施用第一級毒品罪。被告於施用前後，持有第一級毒品之低
    度行為，應為施用之高度行為所吸收，不另論罪。被告先後
    多次施用第一級毒品之犯行，時間緊接，觸犯構成要件同一
    之罪名，顯係基於概括犯意反覆為之，為連續犯，應依刑法
    第56條之規定論以一罪，並加重其刑。移送併辦部分即被告
    自94年9 月10日起至同年9 月23日中午12時止，多次施用第
    一級毒品海洛因之犯行，雖未據起訴，惟與前開論罪科刑部
    分有連續犯之裁判上一罪關係，為起訴效力所及，本院自得
    併予審理。末查，被告前有如事實欄所示犯罪科刑及保安處
    分執行之情形，業經本院調取臺灣高等法院被告前案紀錄表
    、在監在押全國紀錄表、本院院內索引卡紀錄表各1 份核閱
    無誤，並有刑案資料查註紀錄表、全國施用毒品案件紀錄表
    、受觀察勒戒人毒品及前科紀錄簡列表各1 份附於偵卷可按
    。其於強制戒治執行完畢釋放後，5 年內再犯本件施用第一
    級毒品之犯行，應依毒品危害防制條例第23條第2 項依法訴
    追。又於受有期徒刑執行完畢後，5 年以內再犯本件有期徒
    刑以上之罪，為累犯，應依刑法第47條加重其刑，並遞加之
    。爰審酌被告前因施用毒品案件，經觀察、勒戒、強制戒治
    及徒刑執行後，仍未能徹底戒絕毒品，顯見其意志薄弱，非
    經相當時間與毒品隔離，難於矯治並戒除毒癮，惟念及施用
    毒品究為戕害自己之身體健康，尚未對他人造成危害，且其
    犯後始終坦承犯行，態度尚可等一切情狀，量處如主文所示
    之刑，期能助被告戒斷毒癮，並示懲儆。至扣案之白粉2 包
    （毛重分別為0.4 公克、0.2 公克），經送法務部調查局鑑
    驗結果，均含第一級毒品海洛因成分（其中1 包淨重0.19公
    克、空包裝分別重0.18公克；另1 包淨重0.05公克、空包裝
    重0.19公克），有該局出具之鑑定通知書2 紙附卷為憑（見
    本院卷第39、87頁），爰依毒品危害防制條例第18條第1 項
    前段宣告沒收銷燬之。送驗耗損部分，因已滅失，爰不另宣
    告沒收銷燬；空包裝袋部分，因其上殘有第一級毒品海洛因
    ，難以析離，應一體視同毒品，並宣告沒收銷燬之，併此敘
    明。
據上論斷，應依刑事訴訟法第273 條之1 第1 項、第299 條第1
項前段，毒品危害防制條例第10條第1 項、第18條第1 項前段，
刑法第11條、第56條、第47條，判決如主文。
本案經檢察官乙○○到庭執行職務。
中    華    民    國    95    年    1     月    10    日
                  刑事第六庭    法  官  林柏壽
以上正本證明與原本無異。
如不服本判決，應於判決送達後10日內，向本院提出上訴狀。
中    華    民    國    95    年    1     月    10    日
                                書記官  林國龍
附錄本案論罪科刑法條全文：
毒品危害防制條例第10條第1 項
施用第一級毒品者，處6 月以上5 年以下有期徒刑。


司法院資訊處製作；財團法人民間司法改革基金會備份。
